---
title: "Repaso Global Examen 1"
author: "Alba Sánchez Ibáñez"
date: "`r Sys.Date()`"
output:
  html_document: default
  pdf_document: default
---

```{r setup, include=FALSE}
knitr::opts_chunk$set(echo = TRUE)
```

# EXAMEN 1 - 12/04/2024

El contenido del examen comprende los siguientes temas:

-   Iniciación a R, Programación Funcional, Análisis Exploratorio de Datos - DPLYR

-   Reglas de Asociación (apriori, arules)

-   FCA

## PARTE 1 - Introducción a R, Programación Funcional, DPLYR

### (Introducción a R) Ejercicio - Preguntas cuestionario

**Tipos de datos:**

```         
Si ejecutas en R:

V <- TRUE
La constante TRUE almacenada en V es de tipo atómica


n <- "2"
Si hago (as.numeric(n)) devuelve el valor numérico 2.

v <- c(1,2,3) + c(5,6,7,8)
El máximo elemento del resultado es 10
```

**Introduce en R lo siguiente:**

```         
v <- seq(from=2, to=3, by=0.1)
La longitud de v es 11.

v1 <- c(1,c(2,c(3,4,5)),1:3)
v1 <- c(v1,v1, c(1,NA))
La longitud de v1 es 18.

v <- rep(seq(1, 5, 3), times=3)
La media de v es 2.5
```

### (DPLYR) Ejercicio - Manipulación de Datos - starwarks

```{r starwarks, echo=FALSE, warning=FALSE}
library(tidyverse)
library(rmarkdown)
paged_table(starwars)
```

#### 1. Obtener los 10 humanos más viejos, masculinos, con planeta natal Tatooine

```{r}
starwars %>%
  arrange(desc(birth_year)) %>%
  filter(species=="Human", gender=="masculine", homeworld=="Tatooine") %>%
  head(10)

```

#### 2. Personajes de ojos azules y rubi\@s de especie humana de Tatooine, ordenados por edad de menor a mayor. Calcular su altura media.

```{r}
rubitos <- starwars %>%
  filter(hair_color=="blond", eye_color=="blue", species=="Human", homeworld=="Tatooine") %>%
  arrange(birth_year)  

rubitos

rubitos  %>%
  summarise(mean_height=mean(height, na.rm=TRUE))
```

#### 3. Personajes de especie Human o Naboo. Calcular una variable con los valores pesado o ligero (masa \> 79 = pesado). Mostrar la variables name, height mass y heavyorlight, y ordenar por masa de mayor a menor.

```{r}
starwars %>%
  filter(species=="Human" | species=="Naboo") %>%
  mutate(heavyorlight = ifelse(mass > 79,"pesado","ligero")) %>%
  select(name, height, mass, heavyorlight) %>%
  arrange(desc(mass))
```

#### 4. Calcular el índice de masa corporal de todos los personajes (eliminando los que tienen masa o altura NA). Mostrar el nombre, altura, masa e IMC, con orden de IMC descendente.

```{r}
starwars %>%
  filter(!is.na(height) & !is.na(mass)) %>%
  mutate(IMC = mass/(height*2)*100) %>%
  select(name, height, mass, IMC) %>%
  arrange(desc(IMC))
```

#### 5. Obtener los personajes cuya única nave fuese un X-wing y ordenarlos de forma descendente según su masa

```{r}
starwars %>%
  filter(sapply(starships, function(x) length(x)==1 && x =="X-wing")) %>%
  arrange(desc(mass))
```
