---
title: "proyecto03_asociacion"
author: "Alba Sánchez Ibáñez"
date: "`r Sys.Date()`"
output:
  prettydoc::html_pretty:
    theme: architect
    highlight: github
---

```{r setup, include=FALSE}
knitr::opts_chunk$set(echo = TRUE)
```

## Analizando dataset Iris

1.  Cargar en R el dataset Iris, librerías, etc...

```{r}
#dataset
data(iris)

#librerías
library(dplyr)
library(arules)
library(datasets)
```

2.  Utilizar las funciones que se han visto para analizar el dataset, ver número de transacciones, items del dataset, información estadística del dataset.

```{r}

# info estadística
summary(iris) 

# numero filas
nrow(iris)

# nombres de items
colnames(iris)

# dataset preprocesado con discretize
iris_discreto <- iris %>% mutate(Sepal.Length = discretize(Sepal.Length, breaks = 3),
                                 Sepal.Width = discretize(Sepal.Width, breaks = 3),
                                 Petal.Length = discretize(Petal.Length, breaks = 3),
                                 Petal.Width = discretize(Petal.Width, breaks = 3))
iris_discreto
```

Algoritmo apriori para obtener reglas de asociación con confianza 0.5 y soporte 0.01. 
Llamar estas reglas r1. Sino, modifica valores.

```{r}
r1 <- apriori(iris_discreto, parameter = list(supp=0.001, conf=0.5))
summary(r1)
inspect(head(r1))
```

¿Hay reglas redundantes? Guarda las reglas en r1 de dos formas distintas. Busca en el paquete arules info de is.redundant (no)

```{r}
# version1
r1_v1 <- r1[is.redundant(r1)]

# version2
sum(is.redundant(r1))
r1_v2 <- r1[which(is.redundant(r1))]

inspect(head(r1_v1))
inspect(head(r1_v2))
```


Eliminar redundancia y guardar el conjunto de reglas no redundantes en una variable

```{r}
r1_sin_redundantes <- r1[which(!is.redundant(r1))]

length(is.redundant(r1_sin_redundantes))
nrow(r1_sin_redundantes)

inspect(head(r1_sin_redundantes))
```

Genera 3 conjuntos de reglas que cumplan que ciertos valores estén a la izquierda y/o derecha

```{r}
r2 <- subset(r1_sin_redundantes, subset = lhs %in% "Sepal.Length=[4.3,5.4)")
length(r2)
inspect(head(r2))

r3 <- subset(r1_sin_redundantes, subset = lhs %in% "Petal.Length=[1,2.63)")
inspect(head(r3))
length(r3)

r4 <- subset(r1_sin_redundantes, subset = rhs %in% "Species=setosa")
inspect(head(r4))
length(r4)
```

Unir r2 y r3 y buscar reglas duplicadas y reglas redundantes

```{r}
r23 <- union(r2,r3)
r23[duplicated(r23)] # No hay en este caso
```

Intersección de r2 y r3
```{r}
r2y3 <- intersect(r2,r3)
r2y3
```

Subset para inspeccionar las reglas con distintas condiciones
```{r}
sub1 <- subset(r1_sin_redundantes, lhs %pin% "Length" | rhs %pin% "Length" & lift > 1)
length(sub1)
inspect(head(sub1))

sub2 <- subset(r1_sin_redundantes, lhs %oin% c("Sepal.Length=[4.3,5.4)","Species=setosa") & coverage > 0.3)
length(sub2)
inspect(head(sub2))
```

Usa summary, sort
```{r}
summary(r1_sin_redundantes)
inspect(head(sort(r1,by="lift")))
inspect(head(sort(r1,decreasing=TRUE,by="confidence")))
```

Explicar y usar los comandos de paquete arules siguientes:
```{r}
discreto_reglas <- split(f=iris_discreto$Species,x=iris_discreto[,"Petal.Length"])
discreto_reglas <- as(discreto_reglas,"transactions")
inspect(discreto_reglas) # Para tener un transactions
```


_dissimilarity_ devuelve una matriz de distancias de datos binarios como transacciones, la función usada se puede pasar como parámetro.

```{r}
head(dissimilarity(r1,r1_sin_redundantes)) #No se que hace
```

_image_ devuelve un gráfico de matrices de datos binarios.

```{r}
image(discreto_reglas)
```

_is.significant_ usa la prueba introducida como parámetro para obtener reglas significativas

```{r}
inspect(head(r1[is.significant(r1)])) # Devuelve TRUE o FALSE para cada índice
```

_itemFrequency_ obtiene la frecuencia de elementos en matrices de objetos, como transacciones.

```{r}
itemFrequency(discreto_reglas,type = "relative")
```
