---
title: "Soporte-Confianza"
author: "Alba Sánchez Ibáñez"
date: "`r Sys.Date()`"
output:
  prettydoc::html_pretty:
    theme: architect
    highlight: github
---

```{r setup, include=FALSE}
knitr::opts_chunk$set(echo = TRUE)
```

# Trabajando con el paquete arules

## Objetivo  y ejemplo de ejecución

```{r}
library(arules)
data(Adult)
reglas <- apriori(Adult, parameter = list(supp=0.1,conf=1))
reg1 <- reglas[10]
inspect(reg1)

```


- dado el dataset **Adult** del que se han generado reglas de asociación, 

- a reg1 por error le hemos borrado el soporte y la confianza

```{r}
reg1@quality$support <- 0
reg1@quality$confidence <- 0
reg1@quality
```


Escribir una función **computer_suppport_confidence** que  dado un dataset y una regla de asociación obtenida a partir del dataset con el comando apriori,  obtenga:

- **soporte($X \cup Y$)** (soporte de la unión de X e Y)
- **confianza(X -> Y)**

Y estos valores calculados visto en en clase se  almacenen en la regla. 

La función tendría el siguiente formato:

``` {r}
computer_suppport_confidence <- function(Dataset, Rule1){
....
return(list( my.soporte=....., my.confidence=.....   ))

}
```

Un ejemplo de uso, por ejemplo con el dataset Adult:

```{r, eval=FALSE}

# esta sería la ejecución de vuestra rutina:
computer_suppport_confidence(Adult,rules[5])
# y esto es lo que devuelve  y podéis ver que coincide
## $my.soporte
## [1] 0.1366447
## 
## $my.confidence
## [1] 1
```

