---
title: "Reglas de Asociación - Proyecto - Consumo"
author: "Alba Sánchez Ibáñez"
date: "`r Sys.Date()`"
output:
  prettydoc::html_pretty:
    theme: architect
    highlight: github
---

```{r setup, include=FALSE}
knitr::opts_chunk$set(echo = TRUE)
```

## Proyecto - Análisis de consumo de productos de una empresa.

Dataset **consumo.csv** de productos comprados en una gran cafetería.

Importamos dataset consumo.cv

```{r}
library(tidyverse)
library(readr)
library(arules)
consumo <- read_csv("consumo.csv", show_col_types=FALSE)
```

Calculamos cuántos compradores distintos hay en el dataset (me baso en que las transaciones del mismo número son de un cliente)

```{r, echo=FALSE}
clientes <- sum(duplicated(consumo$Transaction))
clientes
```

Calculamos cuántos productos distintos se han vendido. 

```{r}
productos_distintos <- sum(duplicated(consumo$Item))
```

¿Cuáles son los 10 más vendidos?

```{r}
productos_mas_vendidos <- consumo %>%
  group_by(Item)%>%
  summarise(cantidad=n()) %>%
  arrange(desc(cantidad)) 

head(productos_mas_vendidos$Item, n=10L)
```

Separa la fecha en año, mes y día. 

```{r}
extraer_fecha <- function(fecha) {
  mi_fecha <- parse_date(fecha)
  return(list(dia=day(mi_fecha),mes=month(mi_fecha), anyo=year(mi_fecha)))
}

consumo$Date <- as.character(consumo$Date)

lista <- lapply(consumo$Date, extraer_fecha)

dia <- sapply(lista, function(x) x[1]$dia)
mes <- sapply(lista, function(x) x[2]$mes)
anyo <- sapply(lista, function(x) x[3]$anyo)

consumo$Día <- dia
consumo$Mes <- mes
consumo$Año <- anyo
```

Obten qué años, meses y días hay más ventas.

```{r}
mas_ventas_por_anyo <- consumo %>%
  group_by(Año)%>%
  summarise(cantidad=n()) %>%
  arrange(desc(cantidad)) 
mas_ventas_por_anyo[[1]][1]

mas_ventas_por_mes <- consumo %>%
  group_by(Mes)%>%
  summarise(cantidad=n()) %>%
  arrange(desc(cantidad)) 
mas_ventas_por_mes[[1]][1]

mas_ventas_por_dia <- consumo %>%
  group_by(Día)%>%
  summarise(cantidad=n()) %>%
  arrange(desc(cantidad)) 
mas_ventas_por_dia[[1]][1]

```
 Visualiza las ventas acumuladas por meses.
 
 Usa split para construir a partir de dataset una lista con nombre lista.compra.usuarios en la que cada elemento de la lista es cada comprador junto con todos los productos que ha comprado
 
```{r}
lista.compra.usuarios <- split(consumo$Item, consumo$Transaction)

class(lista.compra.usuarios)
lista.compra.usuarios[1:2]
```
Hacer summary de lista.compra.usuarios
```{r}
summary(lista.compra.usuarios)
```

Contar cuántos usuarios hay en la lista lista.compra.usuarios
```{r}
length(lista.compra.usuarios)
```

Convertir a tipo de datos transacciones. Guardar en Tlista.compra.usuarios.

```{r, warning=FALSE}
Tlista.compra.usuarios <- as(lista.compra.usuarios, Class = "transactions")
```

Hacer inspect de los dos primeros valores de Tlista.compra.usuarios
```{r, warning=FALSE}
inspect(Tlista.compra.usuarios[1:2])
```
Generar las reglas de asociación con 80% de confianza y 15% de soporte (prueba los umbrales)

Con estos valores salen 0 reglas, los he modificado a un soporte del 1% y una confianza del 25% para obtener un conjunto de 287 reglas.

```{r, warning=FALSE}
data("Tlista.compra.usuarios")
rules <- apriori(Tlista.compra.usuarios, parameter = list(supp=0.01, conf=0.25))
summary(rules)
```

Ordenar las reglas por lift. Guardar el resultado en variable nueva.

```{r}
rules_2 <- sort(rules, decreasing=TRUE,by="lift")
inspect(rules_2)
```

Eliminar todas las reglas redundantes. Calcular el % de reglas redundantes que había.

```{r}
rules_3 <- rules_2[!is.redundant(rules_2)]

inspect(rules_3)
```

Quédate con las reglas que son significativas (?)

Buscar ayuda de itemFrequencyPlot para visualizar las 10 transacciones más frecuentes.

Crear dataframe(dos columnas - número de productos, lista de productos como texto) con la información de cada transacción.


## Conclusiones

- ¿Cuáles son los productos más vendidos?
-> Café, pan, pastel, té, Sándwich, Medialuna, Chocolate caliente, Galletas, Brownie...

- Explica alguna regla e indica si este conocimiento te haría cambiar tu política de ventas para obtener más beneficios.
-> Por ejemplo, la segunda regla, nos indica que la gente que suele comprar chocolate caliente tiende a comprar pastel. De forma lógica concuerda con algo que es normal y se podría llegar a hacer un pack de ahorro que aumente las ventas, sabiendo de antemano que es un conjunto que ya de por sí se suele comprar.

- ¿Cómo incrementar ventas?
-> Como he dicho en la pregunta anterior. También se puede mirar desde otro lado y productos que no se venden tanto ponerles descuentos y ofertas para así fomentar su compra.